臺灣屏東地方法院刑事判決　　　　　　　 96年度訴字第505號
公　訴　人　台灣屏東地方法院檢察署檢察官
被　　　告　甲○○
　　　　　　　　　　（
上列被告因違反毒品危害防制條例案件，經檢察官提起公訴（96
年度毒偵字第560 號），被告於準備程序中就被訴事實為有罪之
陳述，經本院合議庭裁定改以簡式審判程序審理，判決如下：
    主  文
甲○○施用第一級毒品，累犯，處有期徒刑玖月，扣案之海洛因
壹包（淨重零點零壹公克，空包裝重零點貳柒公克）沒收銷燬之
；又施用第二級毒品，累犯，處有期徒刑伍月。應執行有期徒刑
壹年，扣案之海洛因壹包（淨重零點零壹公克，空包裝重零點貳
柒公克）沒收銷燬之。
    事  實
一、甲○○於民國87年間因施用毒品案件，經臺灣高雄地方法院
    以87年度毒聲字第1947號裁定送觀察、勒戒後，因無繼續施
    用傾向，於88年9 月19日釋放出所，由臺灣高雄地方法院檢
    察署檢察官於88年2 月19日以87年度偵字第19328 號為不起
    訴處分確定；又於89年間因施用毒品案件，經本院以89年度
    聲字第2206號裁定送觀察、勒戒後，認有繼續施用毒品之傾
    向，經臺灣屏東地方法院檢察署檢察官以89年度毒偵字第
    1982號提起公訴及聲請強制戒治，其提起公訴部分，經本院
    於以89年度易字第1537號判處有期徒刑1 年2 月確定，強制
    戒治部分，經本院以89年度毒聲字第2585號裁定令入戒治處
    所施用強制戒治，嗣經本院於90年4 月20日以90年度毒聲字
    第741 號裁定停止戒治，所餘戒治期間付保護管束，惟因其
    於保護管束期間違反保護管束規則情節重大，再經本院以90
    年度毒聲字第1362號裁定撤銷停止戒治，再送入屏東戒治所
    續行強制戒治，於91年8 月18日強制戒治期滿出所（並接續
    執行徒刑）。甲○○於90年間因施用毒品案件，本院以90年
    度易字第997 號判決判處有期徒刑8 月確定，與上開判處有
    期徒刑部分接續執行，於92年12月31日縮刑期滿假釋出監，
    迨於93年5 月25日縮刑期滿假釋未經撤銷，以執行完畢論。
二、詎仍不知戒除毒癮，竟於觀察勒戒、強制戒治執行完畢釋放
    後5 年內，基於施用第一級毒品海洛因之犯意，於96年3 月
    15日14時，在其位於屏東縣恆春鎮○○路500 巷85號之住處
    內，將第一級毒品海洛因摻入香菸內，點燃後吸食煙霧之方
    式，施用海洛因1 次；另基於施用第二級毒品甲基安非他命
    之犯意，於上開時、地，施用第二級毒品甲基安非他命1 次
    。因甲○○有意戒除毒癮，於96年3 月17日晚間請家人報警
    ，嗣於同日20時35分許，由警據報到後至上開住處，甲○○
    主動自上衣口袋將其所有之第一級毒品海洛因（淨重0.01公
    克，空包裝重0.27公克）交由警方扣案而查獲。
三、案經屏東縣警察局恆春分局報告臺灣屏東地方法院檢察署檢
    察官偵查起訴。
    理  由
一、本案被告所犯為死刑、無刑徒刑或最輕本刑為3 年以上有期
    徒刑以外之罪，其於準備程序中就被訴事實為有罪之陳述，
    經法官告知簡式審判程序之旨，並聽取公訴人之意見後，依
    刑事訴訟法第273 條之1 第1 項規定，裁定由受命法官獨任
    進行簡式審判程序，合先敘明。
二、上開事實，迭據被告甲○○於本院審理時坦承不諱，且被告
    為警查獲時採尿送驗結果，呈嗎啡（即海洛因水解後之反應
    ）、甲基安非他命之陽性反應，有臺灣檢驗科技股份有限公
    司96年4 月4 日KＺ000000000000號濫用藥物尿液檢驗報告1
    紙（見偵卷第12頁）在卷可證。又有扣案之白色粉末1 包在
    卷足憑；上述白色粉末1 包（淨重0.01公克，空包裝重0.27
    公克），經送法務部調查局鑑驗結果含第一級毒品海洛因成
    分，有該局96年5 月4 日調科壹字第09623039340 號鑑定通
    知書（見偵卷第22頁）在卷可佐。上述鑑驗結果，均係檢驗
    機關本於專業知識及以精密儀器或科學檢驗方法所得之結論
    ，自可憑信，足見被告自白與事實相符，堪以採信。被告前
    於87年間因施用毒品案件，經臺灣高雄地方法院以87年度毒
    聲字第1947號裁定送觀察、勒戒後，因無繼續施用傾向，於
    88年9 月19日釋放出所，由臺灣高雄地方法院檢察署檢察官
    於88年2 月19日以87年度偵字第19328 號為不起訴處分確定
    ；又於89年間因施用毒品案件，經本院以89年度聲字第2206
    號裁定送觀察、勒戒後，認有繼續施用毒品之傾向，經臺灣
    屏東地方法院檢察署檢察官以89年度毒偵字第1982號提起公
    訴及聲請強制戒治，強制戒治部分，經本院以89年度毒聲字
    第2585號裁定令入戒治處所施用強制戒治，嗣經本院於90年
    4 月20日以90年度毒聲字第741 號裁定停止戒治，所餘戒治
    期間付保護管束，惟因其於保護管束期間違反保護管束規則
    情節重大，再經本院以90年度毒聲字第1362號裁定撤銷停止
    戒治，再送入屏東戒治所續行強制戒治，於91年8 月18日強
    制戒治期滿出所（並接續執行徒刑）等節，此有臺灣屏東地
    方法院檢察署刑案資料查註紀錄表及臺灣高等法院被告前案
    紀錄表各1 份在卷可參。從而，本件事證明確，被告經觀察
    勒戒、強制戒治執行完畢釋放後，5 年內再犯本件施用毒品
    之犯行堪予認定。
三、查海洛因及甲基安非他命分屬毒品危害防制條例第2 條第2
    項第1 款、第2 款所稱之第一級、第二級毒品，均不得持有
    、施用，被告竟持以施用，核其所為，係犯同條例第10條第
    1 項之施用第一級毒品罪及同條例第2 項之施用第二級毒品
    罪。其施用前持有海洛因及甲基安非他命之低度行為，應為
    施用之高度行為所吸收，均不另論罪。其所犯上述二罪，犯
    意各別，行為互異，應予分別論罪，合併處罰。查被告前於
    89年間因施用毒品案件，經臺灣屏東地方法院檢察署檢察官
    以89年度毒偵字第1982號提起公訴及聲請強制戒治，其經提
    起公訴部分，經本院於以89年度易字第1537號判處有期徒刑
    1 年2 月確定；又於90年間因施用毒品案件，本院以90年度
    易字第997 號判決判處有期徒刑8 月確定，與上開判處有期
    徒刑部分接續執行，於92年12月31日縮刑期滿假釋出監，迨
    於93年5 月25日縮刑期滿假釋未經撤銷，以執行完畢論等節
    ，有臺灣屏東地方法院檢察署刑案資料查註紀錄表及臺灣高
    等法院被告前案紀錄表各1 份在卷可按，其受有期徒刑之執
    行完畢後，5 年之內故意再犯有期徒刑以上之上述2 罪，皆
    為累犯，均應依刑法第47條第1 項之規定加重其刑。至刑法
    第62條第1 項前段所規定之自首，係以對於未發覺之犯罪自
    首而受裁判為要件，故犯罪行為人應於有偵查犯罪職權之公
    務員未發覺犯罪事實或犯罪人之前自首犯罪，且接受裁判，
    兩項要件兼備，始得依刑法第62條第1 項前段自首之規定減
    輕其刑，最高法院86年度台上字第151 號、76年度台上字第
    2039號著有判決可資參照。本件被告於本院審理中逃匿，經
    本院於96年7 月10日發布通緝，至96年7 月22日緝獲歸案，
    有本院96年7 月10日96年屏院惠刑星緝字第158 號通緝書及
    96年7 月22日通緝被告歸案證明書在卷可查；被告在法院審
    理中既已逃匿，即無接受裁判之意思，核與刑法第62條第1
    項前段所規定自首之要件不合，自無從依上開規定予以減輕
    其刑，併此敘明。
四、爰審酌被告素行非佳，此有卷附之臺灣高等法院被告前案紀
    錄表1份 可參，且被告經觀察勒戒、強制戒治後，仍未能戒
    除毒癮，顯見其無戒毒悔改之意，惟念其施用毒品乃自戕行
    為，及其施用毒品之各僅1 次、犯罪後主動向警察坦認犯行
    ，態度尚稱良好等一切情狀，分別量處如主文所示之刑，並
    定其應執行之刑。扣案之白色粉末1 包（淨重0.01公克，空
    包裝重0.27公克），已如前述，為第一級毒品海洛因，應依
    毒品危害防制條例第18條第1 項前段規定沒收銷燬之。
五、末查，因被告係於96年7 月16日中華民國96年罪犯減刑條例
    施行前為本院所發布通緝，已如上述，且因係經緝獲始到庭
    審理，並非自動歸案接受審判，此分別有本院96年7 月10日
    96年屏院惠刑星緝字第158 號通緝書、96年7 月22日警詢、
    本院訊問筆錄及96年7 月31日96年屏院刑星緝字第181 號撤
    銷通緝書在卷可按，是依中華民國96年罪犯減刑條例第5條
    之規定，不得依本條例減刑，併此敘明。
據上論斷，應依刑事訴訟法第273 條之1 第1 項、第299 條第 1
項前段，毒品危害防制條例第10條第1 項、第2 項、第18條第1
項前段，刑法第11條、第47條第1 項、第51條第5 款，判決如主
文。
本案經檢察官鍾仁松到庭執行職務
中　　華　　民　　國　　96　　年　　7 　　月　　30　　日
                  刑事第二庭    法  官  陳海寧
以上正本證明與原本無異。
如不服本判決應於收受本判決送達後10日內向本院提出上訴書狀
，其未敘述上訴理由者，並得於提起上訴後10日內向本院補提理
由書狀（均須按他造當事人之人數附繕本）「切勿逕送上級法院
」
中　　華　　民　　國　　96　　年　　8　　月　  　7　　日
                                書記官  馮得弟
附錄本案論罪科刑法條
毒品危害防制條例第10條
施用第一級毒品者，處 6 月以上 5 年以下有期徒刑。
施用第二級毒品者，處 3 年以下有期徒刑。
